臺灣澎湖地方法院民事裁定
111年度司繼字第44號
聲  請  人  長鴻國際企業股份有限公司

法定代理人  廖學從  
代  理  人  廖偉勝  
關  係  人  翁尚沁  
上列聲請人聲請對被繼承人劉月逢選任遺產管理人事件，本院裁
定如下：
    主  文
選任翁尚沁為被繼承人劉月逢之遺產管理人。
准對被繼承人劉月逢（女，民國00年00月00日生，身分證統一編
號：Z000000000號，生前最後設籍地：澎湖縣○○鄉○○村00鄰○○00
0號之2）大陸地區以外之繼承人為承認繼承之公示催告。
如有被繼承人劉月逢之大陸地區以外之繼承人，應自前項公示催
告揭示之日起八個月內向本院陳報承認繼承，如不於公示期限內
申報承認繼承時，被繼承人劉月逢之遺產於大陸地區之繼承人依
法繼承、清償債權並交付遺贈物後有賸餘者歸屬國庫。
程序費用由被繼承人劉月逢之遺產負擔。 
    理  由
一、按繼承開始時， 繼承人之有無不明，而無親屬會議或親屬
    會議未於1 個月內選定遺產管理人者，利害關係人得聲請法
    院選任遺產管理人，並由法院依公示催告程序，定6 個月以
    上之期限，公告繼承人，命其於期限內承認繼承，此觀民法
    第1177條、第1178條規定自明。
二、本件聲請意旨略以：被繼承人劉月逢於民國（下同）109 年
    10月27日，在高雄○○車業行購買機車（車號：000-0000）一
    輛，因無法一次給付全部價金，而向聲請人辦理分期付款。
    嗣被繼承人於110年6月19日死亡，其唯一繼承人即養父劉玉
    清已歿，故有無繼承人不明。聲請人係被繼承人劉月逢之債
    權人為利害關係人，為確保聲請人之權利，爰聲請選任被繼
    承人之遺產管理人等語。  
三、經查，聲請人主張其為利害關係人，被繼承人劉月逢於110
    年6月19日死亡，其死亡時繼承人有無不明，復無親屬會議
    向本院報明遺產管理人，亦未依法選任遺產管理人等情，業
    據提出被繼承人劉月逢之除戶謄本、繼承系統表、被繼承人
    養父之除戶謄本、行車執照、分期付款申請書暨約定書等件
    影本為證，並經本院查詢前案紀錄無訛，堪認聲請人主張為
    真正。聲請人以利害關係人即債權人身分聲請選任被繼承人
    劉月逢之遺產管理人以行使債權，依法應屬有據。又選任遺
    產管理人應以對遺產、債務情況瞭解較深，或對遺產管理事
    務有專業能力者為適任。本院依職權查詢被繼承人之財產資
    料顯示其僅有現值新台幣30,600元之中國○○股份有限公司之
    股票及聲請人陳報之機車一輛（車號：000-0000），是被繼
    承人所需處理之遺產單純。另聲請人建請選任關係人翁尚沁
    為被繼承人之遺產管理人，而關係人為上市公司法務主管，
    應具法律之專業能力，對於遺產管理事件應有瞭解，就遺產
    管理人職務之遂行，有所助益。且關係人已陳報同意擔任本
    件遺產管理人，故選任關係人翁尚沁為被繼承人劉月逢遺產
    管理人應為適當，爰裁定如主文第1 項所示，並為承認繼承
    之公示催告。 
四、另依民法1179、1180條、家事事件法第140 條，遺產管理人
    有下列職務及義務：㈠、編製遺產清冊。㈡、為保存遺產必
    要之處置。㈢、聲請法院依公示催告程序，限定一年以上之
    期間，公告被繼承人之債權人及受遺贈人，命其於該期間內
    報明債權及為願受遺贈與否之聲明，被繼承人之債權人及受
    遺贈人為管理人所已知者，應分別通知之。㈣、清償債權或
    交付遺贈物。㈤、有繼承人承認繼承或遺產歸屬國庫時，為
    遺產之移交。前項第一款所定之遺產清冊，管理人應於就職
    後三個月內編製之；第四款所定債權之清償，應先於遺贈物
    之交付，為清償債權或交付遺贈物之必要，管理人經親屬會
    議之同意，得變賣遺產。遺產管理人，因親屬會議，被繼承
    人之債權人或受遺贈人之請求，應報告或說明遺產之狀況。
    法院選任之遺產管理人於職務執行完畢後，應向法院陳報處
    理遺產之狀況並提出有關文件，附此敘明。
五、依家事事件法第127條第4項規定，裁定如主文。
六、如對本裁定抗告，須於裁定送達後10日之不變期間內，向本
    院提出抗告狀，並繳納抗告費新臺幣1,000元。
中    華    民    國    111    年    7    月    13    日
                  家事庭     司法事務官  
以上正本與原本無異。